臺灣高等法院刑事裁定
111年度聲字第1365號
聲  請  人  臺灣高等檢察署檢察官
受  刑  人  李祖齡



上列聲請人因受刑人數罪併罰有二裁判以上，聲請定其應執行之
刑（聲請案號：臺灣高等檢察署111年度執聲字第229號），本院
裁定如下：
    主  文
聲請駁回。
    理  由
一、聲請意旨略以：受刑人李祖齡因妨害公務等罪，先後經判決
    確定如定應執行刑案件一覽表，其中除編號3、11、16、17
    、18、22、23、24、25、26等罪以外其餘各罪，均屬得易科
    罰金之罪，經受刑人請求檢察官聲請定應執行刑，經核應依
    刑法第50條第1項第1款、同條第2項、第53條及第51條第5款
    之規定，定其應執行之刑，爰依刑事訴訟法第477條第1項之
    規定聲請定應執行之刑等語。
二、按裁判確定前犯數罪者，併合處罰之；數罪併罰，有二裁判
    以上者，依第51條之規定，定其應執行之刑，刑法第50條第
    1項前段、第53條分別定有明文。又被告所犯數罪有二裁判
    以上時，其所犯各罪是否合於數罪併罰規定，應以各裁判中
    最初判決確定者為基準，凡在該裁判確定前所犯之各罪，均
    應依刑法第50條、第51條規定，定其應執行之刑。數罪併罰
    案件之實體裁判確定後，即生實質之確定力，除因增加經另
    案判決確定合於數罪併罰之其他犯罪，或原定應執行刑之數
    罪中有部分犯罪，因非常上訴、再審程序而經撤銷改判，或
    有赦免、減刑等情形，致原裁判定刑之基礎已經變動，或其
    他客觀上有責罰顯不相當之特殊情形，為維護極重要之公共
    利益，而有另定應執行刑之必要者外，法院應受原確定裁定
    實質確定力之拘束。已經定應執行刑確定之各罪，除上開例
    外情形外，法院再就該各罪之全部或部分重複定其應執行刑
    ，前、後二裁定對於同一宣告刑重複定刑，行為人顯有因同
    一行為遭受雙重處罰之危險，自均屬違反一事不再理原則，
    不以定刑之各罪範圍全部相同者為限，最高法院110年度台
    抗字第489號裁定意旨同此。
三、經查：
　㈠受刑人因犯如附表所示之罪，先後經臺灣宜蘭地方法院、臺
    灣臺北地方法院、臺灣桃園地方法院、臺灣士林地方法院、
    臺灣花蓮地方法院及本院判處如附表所示之刑，其中如附表
    編號1至21所示之罪，業經本院110年度聲字第3470號裁定定
    應執行刑為有期徒刑7年，均確定在案，有各該裁判書及本
    院被告前案紀錄表在卷足憑。
　㈡又受刑人所犯如附表編號22至26所示之罪及另所犯非法持有
    可發射子彈具殺傷力之改造手槍罪前經臺灣桃園地方法院10
    7年度訴字第1004號判決判處罪刑及定應執行刑，上訴後經
    本院109年度上訴字第4268號於110年7月28日宣示判決，就
    其中所犯非法持有可發射子彈具殺傷力之改造手槍罪及如附
    表編號22、25之罪均撤銷改判、另定罪刑，附表編號23、24
    、26部分則上訴駁回，復就撤銷改判及上訴駁回部分定應執
    行刑為有期徒刑5年6月，受刑人所犯如附表編號22至26所示
    各罪因不得上訴而均於110年7月28日確定，另所犯非法持有
    可發射子彈具殺傷力之改造手槍罪則再經最高法院於111年3
    月16日以111年度台上字第544號判決駁回上訴確定，亦有本
    院109年度上訴字第4268號、最高法院111年度台上字第544
    號判決及上開前案紀錄表可憑。受刑人所犯附表編號22至26
    所示各罪及非法持有可發射子彈具殺傷力之改造手槍罪雖各
    因不得上訴最高法院，及經最高法院上訴駁回而分別確定，
    然後者既經最高法院駁回上訴，維持本院109年度上訴字第4
    268號判決所處罪刑，並無因撤銷改判而變動原定應執行有
    期徒刑5年6月之基礎，則本院上揭判決所定之應執行刑，仍
    有效存在，法院自應受其拘束，不得重複裁定。
　㈢揆諸前開說明，本件定刑之聲請既非因增加經另案判決確定
    合於數罪併罰之其他犯罪，或原定應執行刑之數罪中有部分
    犯罪，因非常上訴、再審程序而經撤銷改判，或有赦免、減
    刑等，致原裁判定刑之基礎已經變動之情形，聲請人亦未說
    明有何其他客觀上有責罰顯不相當之特殊情形，為維護極重
    要之公共利益，而有另定應執行刑之必要，即逕自將本院10
    9年度上訴字第4268號業已就受刑人所犯附表編號22至26及
    非法持有可發射子彈具殺傷力之改造手槍罪合併定應執行刑
    確定之各罪抽出一部分即附表編號22至26所示之罪，再與附
    表編號1至21先前亦已經本院110年度聲字第3470號裁定定應
    執行刑確定之各罪重複聲請定刑，自有違一事不再理之原則
    ，其所為之聲請，難謂有理由，應予駁回。末查，聲請人所
    附「臺灣桃園地方檢察署依102年1月23日修正之刑法第50條
    調查受刑人是否聲請定應執行刑調查表」其中「4.108執124
    3號」為附表所示各罪所無之執行案號，另附表編號4、8所
    示之罪之執行案號則未見於前開調查表中記載，均屬有疑，
    亦併予指明。　　
據上論斷，應依刑事訴訟法第220條，裁定如主文。 　　
中　　華　　民　　國　　111 　年　　5 　　月　　9 　　日
                  刑事第十四庭  審判長法　官  黃斯偉　
                                      法　官  郭豫珍　
                                      法　官  黎惠萍
以上正本證明與原本無異。
如不服本裁定，應於收受送達後五日內向本院提出抗告狀。
                                      書記官  楊筑鈞
中　　華　　民　　國　　111 　年　　5 　　月　　9 　　日